臺灣高雄地方法院高雄簡易庭裁定　　　 111年度雄秩字第25號
移送機關　　高雄市政府警察局新興分局
被移送人　　陳建仲
上列被移送人因違反社會秩序維護法案件，經移送機關以民國11
1 年1 月19日高市警新分偵字第11074298400 號移送書移送審理
，本院裁定如下：
    主  文
陳建仲無正當理由攜帶具有殺傷力之器械，處罰鍰新臺幣參仟元
。
扣案之折疊刀壹把沒入。
   理  由
一、移送意旨略以：被移送人陳建仲於民國110 年12月22日搭乘
    案外人李姿璉酒後駕駛之車牌號碼000-0000號自用小客車，
    因李姿璉駕車不慎肇致交通事故，被移送人經警帶返所時主
    動交付隨身攜帶之折疊刀1 把，而悉上情，認其違反社會秩
    序維護法第63條第1 項第1 款之規定等語。
二、按無正當理由攜帶具有殺傷力之器械、化學製劑或其他危險
    物品者，處3 日以下拘留或新臺幣3 萬元以下罰鍰，社會秩
    序維護法第63條第1 項第1 款定有明文。本條款之構成要件
    ，須行為人客觀上有攜帶具有殺傷力之器械、化學製劑或其
    他危險物品之行為，且該攜帶係無正當理由，因而有危害於
    社會安全之情形，始足當之。亦即，就行為人客觀上攜帶具
    有殺傷力器械之行為，依其攜帶行為之目的，考量行為人攜
    帶當時時間、地點、身分、舉止等因素，據以認定其是否已
    構成本條款之行為。
三、經查，被移送人就其於上開時、地攜帶扣案之折疊刀1 把等
    情坦承不諱，並有高雄市政府警察局新興分局扣押筆錄、扣
    押物品目錄表及扣案物照片附卷可稽。又扣案之折疊刀依照
    片所示係金屬材質、質地堅硬、刀鋒呈尖銳狀，若持之朝人
    揮砍足以傷人性命，顯屬具殺傷力之器械無訛。被移送人固
    辯稱是為了要防身而攜帶在身上云云，然被移送人經警帶返
    所前，係與友人至址設高雄市○○區○○○路○○號大世界舞
    廳飲酒，衡諸社會通念，一般人並無於攜帶刀械至公共場所
    必要，被移送人復未陳明有何特殊情狀需攜帶刀械防身，卻
    猶於深夜攜帶折疊刀外出，是其所辯要無可採，堪認其攜帶
    上開具殺傷力之器械並無正當理由，且恐因濫用或誤用扣案
    折疊刀而對於社會大眾之生命安全及社會安寧產生危害之虞
    ，核其所為，係犯社會秩序維護法第63條第1 項第1 款之無
    正當理由攜帶具有殺傷力器械之違序行為。爰審酌被移送人
    違反本法之手段、違反義務之程度以及所生之危險，量處如
    主文所示之處罰。
四、扣案之折疊刀1 把，為被移送人所有，且係供違反本法行為
    所用之物，爰依社會秩序維護法第22條第3 項前段之規定，
    併予宣告沒入。
五、依社會秩序維護法第46條第1 項、第63條第1 項第1 款、第
    22條第3 項前段，裁定如主文。
中    華    民    國   111    年    2     月    8     日
                  高雄簡易庭  法      官  謝宗翰
以上正本證明與原本無異。
如不服本裁定，得於裁定書送達之翌日起5日內，以書狀敘述理
由，向本庭提出抗告。
中    華    民    國   111    年    2     月    14    日
                              書  記  官  蔡靜雯
